臺灣高等法院臺中分院刑事判決　　　 100年度上易字第1300號
上　訴　人
即　被　告　鍾正兆
上列上訴人即被告因竊盜案件，不服臺灣苗栗地方法院100年度
易字第591號中華民國100年8月25日第一審判決（起訴案號：臺
灣苗栗地方法院檢察署100年度偵字第3991號），提起上訴，本
院判決如下：
    主  文
上訴駁回。
    理  由
一、依刑事訴訟法第350條、第361條、第362條、第367條規定，
    不服地方法院之第一審判決而上訴者，須提出上訴書狀，並
    應敘述具體理由，為上訴必備之程式；其所提出之書狀未敘
    述上訴理由，或僅曾以言詞陳述上訴理由者，均應於上訴期
    間屆滿後二十日內補提理由書於第一審法院。第一審法院經
    形式審查，認逾期未補提上訴理由者，應定期間先命補正；
    逾期未補正者，為上訴不合法律上之程式，應以裁定駁回。
    倘已提出上訴理由，但所提非屬具體理由者，則由第二審法
    院以上訴不合法律上之程式，判決駁回。而所謂具體理由，
    必係依據卷內既有訴訟資料或提出新事證，指摘或表明第一
    審判決有何採證認事、用法或量刑等足以影響判決本旨之不
    當或違法，而構成應予撤銷之具體事由，始克當之（例如：
    依憑證據法則具體指出所採證據何以不具證據能力，或依憑
    卷證資料，明確指出所為證據證明力之判斷如何違背經驗、
    論理法則）；倘僅泛言原判決認定事實錯誤、違背法令、量
    刑失之過重或輕縱，而未依上揭意旨指出具體事由，或形式
    上雖已指出具體事由，然該事由縱使屬實，亦不足以認為原
    判決有何不當或違法者（例如：對不具有調查必要性之證據
    ，法院未依聲請調查亦未說明理由，或援用證據不當，但除
    去該證據仍應為同一事實之認定），皆難謂係具體理由，俾
    與第二審上訴制度旨在請求第二審法院撤銷、變更第一審不
    當或違法之判決，以實現個案救濟之立法目的相契合，並節
    制濫行上訴（參最高法院97年度台上字第892號判決）。
二、本件上訴人即被告鍾正兆不服原審判決而提起上訴，其上訴
    意旨略以：伊從分局製作筆錄時即坦承犯行，請看在伊自動
    投案自首的情況下，再減少許徒刑，以資鼓勵，伊服刑出監
    之後定當腳踏實地好好工作，不再重蹈覆轍云云。
三、按量刑輕重係屬事實審法院得依職權自由裁量之事項，苟已
    斟酌刑法第57條各款所列情狀而未逾越法定刑度，不得遽指
    為違法（參最高法院72年度台上字第6696號、75年度台上字
    第7033號判例要旨），且在同一犯罪事實與情節，如別無其
    他加重或減輕之原因，下級審量定之刑，亦無過重或失輕之
    不當情形，則上級審法院對下級審法院之職權行使，原則上
    應予尊重（參最高法院85年度臺上字第2446號判決）。
四、查本件被告共犯三罪，第一罪為修正前刑法第321條第1項第
    3款之加重竊盜罪，其法定刑為「6月以上5年以下有期徒刑
    」，第二、三罪為刑法第320條第1項之普通竊盜罪，其法定
    刑為「5年以下有期徒刑、拘役或500元以下罰金。」。且
    被告於民國91年間曾犯竊盜罪，經臺灣苗栗地方法院91年度
    易字第259號判決判處有期徒刑2年確定，並於95年1月5日執
    行完畢，故其於95年5月底某日犯第一罪，依刑法第47條第1
    項之規定，應加重其刑。被告於95年間曾犯竊盜罪、恐嚇
    罪，經臺灣苗栗地方法院95年度易字第259號判決分別判處
    有期徒刑2年8月、6月（嗣減為3月），犯妨害自由罪，經臺
    灣苗栗地方法院95年度訴字第305號判決判處有期徒刑10月
    （嗣減為5月），犯兩次竊盜罪、兩次施用毒品罪、贓物罪
    ，經臺灣苗栗地方法院95年度訴字第487號判決分別判處有7
    月（嗣減為3月15日）、7月（嗣減為3月15日）、7月（嗣減
    為3月15日）、7月（嗣減為3月15日）、3月（嗣減為1月15
    日），犯竊盜罪，經臺灣苗栗地方法院95年度易字第674號
    判決判處有期徒刑8月（嗣減為4月），犯兩次施用毒品罪，
    經臺灣苗栗地方法院95年度訴字第729號判決分別判處有期
    徒刑7月（嗣減為3月15日）、6月（嗣減為3月），以上各罪
    定應執行刑為有期徒刑5年4月確定，執行至99年12月28日假
    釋出獄，迄100年9月29日假釋期滿（以上參本院卷第21-27
    頁之臺灣高等法院被告前案紀錄表），詎其竟於假釋期間之
    100年7月8日、7月11日再犯本件第二、三罪，足徵其犯案累
    累，經執行後仍不知悔悟。又被告本件三罪符合自首規定，
    原審判決已依刑法第62條之規定，均減輕其刑。是以原審依
    刑法第57條之規定審酌「被告前有侵占、違反藥事法、偽造
    文書、妨害自由、藏匿人犯、恐嚇、贓物、違反毒品危害防
    制條例案件及多起竊盜前科，素行非佳，前已有因竊盜案件
    經宣告有期徒刑並執行完畢之紀錄，猶未能警惕自新，而再
    犯本案事實一、二、三所示之竊盜犯行，顯見其無悔改之決
    心，非以一定程度之刑罰，不足使其遷過，被告任意竊取他
    人之財產，嚴重侵害他人之財產權，實不宜寬貸，惟其犯後
    向員警自首，並於審理中坦承犯行，節省有限之司法資源，
    並參衡其犯罪目的、手段、未賠償被害人之財物損失、生活
    狀況、品行、智識程度、竊取財物之價值」等情，分別量處
    有期徒刑1年、3月、3月，第一罪復依中華民國96年罪犯減
    刑條例之規定，減輕其宣告刑2分之1，核其認事用法並無違
    誤之處，量刑亦未逾越法定刑度，且屬甚低，顯係要給被告
    改過自新之機會。本件被告上訴請求改判較輕之刑，卻未提
    出任何具體事證指摘原審判決有何違法或不當之情形，顯屬
    上訴未敘述具體理由。依上揭說明，應認被告之上訴違背法
    律上之程式。爰依刑事訴訟法第372條之規定，不經言詞辯
    論，逕以判決駁回之。
五、應依刑事訴訟法第367條前段、第372條，判決如主文。
中    華    民    國   100    年    10    月    13    日
            刑事第七庭    審判長法  官  林  榮  龍
                                法  官  王  義  閔
                                法  官  李  秋  娟
上列正本證明與原本無異。
不得上訴。
                                書記官  詹  錫  朋
中    華    民    國   100    年    10    月    13    日